# 发债的利息账务处理

提问人：tessxu 时间：2015-04-11 10:42:12
母公司发行债券，由于是为子公司的代建安置房项目募集资金，所以发债按实际利率核算的利息可以计入其他应收款-子公司嘛？
借：其他应收款 贷：财务费用-利息收入（按实际利率计算的利息） 借:财务费用-利息支出（按实际利率计算的利息） 应付债券-利息调整 贷：应付利息（票面利率计算的利息） 募集资金的产生的利息收入可以冲减其他应收款嘛？ 借：财务费用-利息收入 贷：
其他应收款 借：应收利息-贷:财务费用-利息收入？

回答人：chenyiwei
基本赞同你的理解。但要注意：闲置募集资金如果是停留在母公司账面，尚未拨付给子公司的，则其产生的利息收入应确认在母公司，且不能冲减其他应收款。

提问人：tessxu 时间：2015-04-12 21:13:52
母公司发债的资金，子公司只拿去了一部分，另一部分还滞留在母公司，滞留在母公司的募集资金产生的利息费用，需费用化，计入母公司的财务费用支出嘛？还是可以将该部分利息也计入其他应收款，由母公司承担，如果母公司与子公司签订借款协议，规定募集资金全部借给子公司，且募集资金账户产生的利息收入及发债的利息支出都由子公司负责，那能将滞留在母公司的发债资金的利息也挂其他应收款-子公司嘛？

回答人：chenyiwei
关键是母子公司之间内部交易的条款是如何设计的，母公司是否有权向子公司收取这部分闲置募集资金的利息。